【裁判字號】    88,訴,50
【裁判日期】    890616
【裁判案由】    違反臺灣地區與大陸地區人民關係條例等
【裁判全文】
臺灣澎湖地方法院刑事判決                            八十八年度訴字第五０號
    公  訴  人  臺灣澎湖地方法院檢察署檢察官
    被      告  乙○○
    被      告  己○○
右列被告因違反臺灣地區與大陸地區人民關係條例案件，經檢察官提起公訴（八十八
年度偵字第八一號），本院判決如左：
    主  文
乙○○共同連續違反不得使大陸地區人民非法進入臺灣地區之規定，處罰金新台幣玖
萬元，如易服勞役，以銀元參佰元即新台幣玖佰元折算壹日。
己○○連續違反不得僱用大陸地區人民在臺灣地區從事未經許可之工作之規定，處罰
金新台幣捌萬元，如易服勞役，以銀元參佰元即新台幣玖佰元折算壹日。
    事  實
一、乙○○為「勝長榮」漁船之所有人，陳長庚（即黃春燕之夫，本院已另行審結）
    則為「勝長榮」漁船之船長。兩人於八十七年六月至十一月間，為利用大陸地區
    人民較低之工資獲利，未向主管機關申請許可，基於共同之概括犯意聯絡，由陳
    長庚駕駛「勝長榮」漁船，由澎湖縣西嶼鄉內垵北港報關出海，擅自航行至大陸
    地區福建省崇武港沿海多次，分別私行運送大陸地區人民甲○○、丙○○、丁○○、戊○○等人至澎湖縣海域，並將之安置在內垵港外海約五百至一千公尺之「
    興發財」漁船上，使渠等非法進入臺灣地區。兩人將上述大陸人民接至澎湖縣海
    域後，即僱用渠等從事漁業工作，其中僱用甲○○、丁○○部分，係未經主管機
    關許可；又先後居間介紹上述大陸人民四人予福成海洋科技股份有限公司之負責
    人己○○，由己○○基於概括之犯意，多次僱用上述大陸人民在內垵北港碼頭從
    事未經許可之飼料搬運等養殖漁業工作，嗣於八十八年一月三十一日上午九時許
    ，經警在內垵北港碼頭查獲，始悉上情。
二、案經臺灣澎湖地方法院檢察署檢察官自動檢舉簽分偵查起訴。
    理  由
一、右揭被告乙○○未經許可僱用大陸人民甲○○、丁○○之事實，及被告乙○○未
    經許可將大陸人民甲○○、丙○○、丁○○、戊○○轉僱予己○○之事實，業據
    被告乙○○、己○○坦承不諱，核與上述大陸人民之指述相符，並有照片四幀、
    勞務證四紙、澎湖區漁會函覆資料附卷足佐，是被告二人此部份犯行事證明確，
    堪予認定。
二、被告乙○○固坦承有提供船隻、並使陳長庚接運大陸人民至澎湖縣海域之事實，
    惟矢口否認有何直航大陸、運送大陸人民至澎湖縣海域之犯行，辯稱：伊以為陳
    長庚是到公海海域接人云云。經查：被告陳長庚已坦承有進入大陸地區，業據其
    於本院八十九年簡字第三號刑事案件坦承不諱，而被告乙○○亦明知陳長庚航行
    目的係欲接運大陸人民至澎湖縣海域，衡情應知陳長庚係欲至大陸地區接運，其
    又提供船隻，顯與陳長庚間，有犯意聯絡及行為分擔，其所辯無非事後卸責之詞
    ，不足採信。
三、核被告乙○○所為，係違反臺灣地區與大陸地區人民關係條例第十五條第一款、
    第四款、第五款、第二十八條、第二十八條之一之規定，而觸犯同條例第七十九
    條第一項、第八十條第一項前段、第八十三條第一項之罪。其與陳長庚間，有犯
    意聯絡及行為分擔，為共同正犯。又被告乙○○先後多次犯行，時間緊接，方法
    相同，所犯係構成要件相同之罪，顯係出於概括之犯意為之，為連續犯，應依刑
    法第五十六條之規定以一罪論，並加重其刑。另其所犯三罪間，有方法結果之牽
    連關係，應以較重之非法使大陸地區人民進入臺灣地區罪處斷。核被告己○○所
    為，則係違反同條例第十五條第四款之規定，而觸犯同條例第八十三條第一項之
    罪。又被告己○○先後多次犯行，時間緊接，方法相同，所犯係構成要件相同之
    罪，顯係出於概括之犯意為之，為連續犯，應依刑法第五十六條之規定以一罪論
    ，並加重其刑。爰審酌被告二人犯罪之動機、目的、手段，犯罪所生之損害，及
    犯罪後態度等一切情狀，量處如主文所示之刑，並諭知易服勞役之折算標準。
據上論斷，應依刑事訴訟法第二百九十九條第一項前段，臺灣地區與大陸地區人民關
係條例第七十九條第一項、第八十條第一項前段、第八十三條第一項，刑法第十一條
前段、第二十八條、第五十六條、第五十五條、第四十二條第二項，罰金罰鍰提高標
準條例第二條，現行法規所定貨幣單位折算新台幣條例第二條，判決如主文。
中      華      民      國    八十九    年      六      月      十六    日
                                臺 灣 澎 湖 地 方 法 院 刑 事 庭
                                      法      官  李    宛    玲
右正本證明與原本無異。
如不服本判決，應於判決送達後十日內，向本院提出上訴狀（須附繕本）。
中      華      民      國    八十九    年      六      月      十七    日
                                      書  記  官  劉    竹    苞
附錄本案論罪科刑條文：
臺灣地區與大陸地區人民關係條例第七十九條第一項：違反第十五條第一款規定者，
處五年以下有期徒刑、拘役或科或併科新臺幣五十萬元以下罰金。
臺灣地區與大陸地區人民關係條例第八十條第一項：中華民國船舶、航空器或其他運
輸工具所有人、營運人或船長、機長、其他運輸工具駕駛人違反第二十八條第一項規
定或違反第二十八條之一第一項規定或台灣地區人民違反第二十八條之一第二項規定
者，處三年以下有期徒刑、拘役或科或併科新台幣一百萬元以上一千五百萬元以下罰
金。但行為係出於中華民國船舶、航空器或其他運輸工具之船長或機長或駕駛人自行
決定者，處罰船長或機長或駕駛人。
臺灣地區與大陸地區人民關係條例第八十三條第一項：違反第十五條第四款或第五款
規定者，處二年以下有期徒刑、拘役或科或併科新臺幣三十萬元以下罰金。


司法院資訊處製作；財團法人民間司法改革基金會備份。
